---
title: "Аналіз служби підтримки маркетплейсу"
subtitle: "Operational Excellence: Шляхи покращення якості обслуговування"
author:
    - name: "Tymofii Muraviov"
      affiliations: ["SKELAR Analytics Intensive"]
format: 
  html:
    code-fold: true
    code-summary: "Показати код"
    toc: true
    toc-depth: 3
    theme: cosmo
    fig-width: 10
    fig-height: 6
date: 11/18/2025
---

```{r setup}
#| include: false
library(tidyverse)
library(lubridate)
library(scales)
library(knitr)
library(patchwork)

data <- read_csv("2.csv", 
                 col_types = cols(
                   moderator = col_integer(),
                   id_request = col_integer(),
                   request_time = col_datetime(format = "%Y-%m-%d %H:%M:%S"),
                   start_time = col_datetime(format = "%Y-%m-%d %H:%M:%S"),
                   finish_time = col_datetime(format = "%Y-%m-%d %H:%M:%S"),
                   team = col_character()
                 ))

# base metrics:
analysis <- data %>%
  mutate(
    wait_time_minutes = as.numeric(difftime(start_time, request_time, units = "mins")),
    handle_time_minutes = as.numeric(difftime(finish_time, start_time, units = "mins")),
    total_time_minutes = as.numeric(difftime(finish_time, request_time, units = "mins")),
    request_hour = hour(request_time),
    request_date = as.Date(request_time),
    request_dow = wday(request_time, label = TRUE),
    sla_breach = wait_time_minutes > 45,
    meets_expectation = wait_time_minutes <= 15
  )

team_colors <- c("retail" = "#3498db", "wholesale" = "#e74c3c")
```

# Вступ

## Контекст завдання

**Мета:** Після численних скарг про низьку якість роботи відділу підтримки, необхідно проаналізувати дані та запропонувати шляхи для підвищення якості обслуговування клієнтів.

**Структура маркетплейсу:**

- Платформа для роздрібного продажу (retail)
- Платформа для гуртового продажу (wholesale)

**Очікування менеджменту:**

- Середній час від виникнення запиту до відповіді: **≤15 хвилин**
- Максимально прийнятний час очікування: **≤45 хвилин**
- Час обробки одного запиту старанним агентом: **≤5 хвилин**

**Дані для аналізу:** `r format(nrow(data), big.mark=" ")` запитів за період з `r format(min(analysis$request_date), "%d.%m.%Y")` по `r format(max(analysis$request_date), "%d.%m.%Y")`

## Питання для дослідження

1. Наскільки служба підтримки відповідає очікуванням менеджменту? Як вона працює зараз?
2. На яких агентів варто звернути увагу задля підвищення якості обслуговування?
3. Чи варто збільшити команду підтримки і наскільки?
4. Як варто змінити графік служби підтримки?
5. Чи є вигода від об'єднання команд?

# 1. Поточний стан служби підтримки

## 1.1 Загальні метрики

```{r overall-metrics}
overall_metrics <- analysis %>%
  summarise(
    total_requests = n(),
    avg_wait_time = round(mean(wait_time_minutes, na.rm = TRUE), 1),
    median_wait_time = round(median(wait_time_minutes, na.rm = TRUE), 1),
    avg_handle_time = round(mean(handle_time_minutes, na.rm = TRUE), 1),
    sla_breaches = sum(sla_breach, na.rm = TRUE),
    sla_breach_rate = round(mean(sla_breach, na.rm = TRUE) * 100, 1),
    meets_expectation_rate = round(mean(meets_expectation, na.rm = TRUE) * 100, 1)
  )

metrics_table <- tibble(
  Метрика = c(
    "Загалом запитів",
    "Середній час очікування",
    "Медіана часу очікування",
    "Середній час обробки",
    "Кількість порушень SLA (>45 хв)",
    "Відсоток порушень SLA",
    "Відсоток запитів, що відповідають цілі (≤15 хв)"
  ),
  Значення = c(
    format(overall_metrics$total_requests, big.mark = " "),
    paste0(overall_metrics$avg_wait_time, " хв"),
    paste0(overall_metrics$median_wait_time, " хв"),
    paste0(overall_metrics$avg_handle_time, " хв"),
    format(overall_metrics$sla_breaches, big.mark = " "),
    paste0(overall_metrics$sla_breach_rate, "%"),
    paste0(overall_metrics$meets_expectation_rate, "%")
  ),
  Ціль = c(
    "-",
    "≤15 хв",
    "≤15 хв",
    "≤5 хв",
    "-",
    "<5%",
    ">80%"
  ),
  Статус = c(
    "✓",
    ifelse(overall_metrics$avg_wait_time <= 15, "✓ Добре", "✗ Погано"),
    ifelse(overall_metrics$median_wait_time <= 15, "✓ Добре", "✗ Погано"),
    ifelse(overall_metrics$avg_handle_time <= 5, "✓ Добре", "⚠ Увага"),
    "-",
    ifelse(overall_metrics$sla_breach_rate < 5, "✓ Добре", "✗ Погано"),
    ifelse(overall_metrics$meets_expectation_rate > 80, "✓ Добре", "✗ Погано")
  )
)

knitr::kable(metrics_table, caption = "Загальні показники роботи служби підтримки")
```

**Висновок:** Служба підтримки **НЕ ВІДПОВІДАЄ** очікуванням менеджменту. Середній час очікування значно перевищує цільове значення 15 хвилин, а відсоток порушень SLA є критично високим.

## 1.2 Розподіл часу очікування

```{r wait-time-distribution}
#| warning: false
wait_dist <- analysis %>%
  mutate(
    wait_category = case_when(
      wait_time_minutes <= 15 ~ "0-15 хв (Ціль)",
      wait_time_minutes <= 45 ~ "15-45 хв (Прийнятно)",
      wait_time_minutes <= 120 ~ "45-120 хв (Погано)",
      TRUE ~ ">120 хв (Критично)"
    ),
    wait_category = factor(wait_category, levels = c(
      "0-15 хв (Ціль)",
      "15-45 хв (Прийнятно)",
      "45-120 хв (Погано)",
      ">120 хв (Критично)"
    ))
  )

# percentages for each type
wait_summary <- wait_dist %>%
  count(wait_category) %>%
  mutate(
    percentage = round(n / sum(n) * 100, 1),
    percentage_label = paste0(percentage, "%")
  )

knitr::kable(wait_summary, 
             col.names = c("Категорія", "Кількість", "Відсоток", "Відсоток (%)"),
             caption = "Розподіл запитів за часом очікування")

p1 <- wait_dist %>%
  count(wait_category) %>%
  mutate(percentage = n / sum(n) * 100) %>%
  ggplot(aes(x = wait_category, y = percentage, fill = wait_category)) +
  geom_col(show.legend = FALSE) +
  geom_text(aes(label = paste0(round(percentage, 1), "%\n(n=", n, ")")),
            vjust = -0.5, size = 3.5) +
  scale_fill_manual(values = c("#2ecc71", "#f39c12", "#e74c3c", "#c0392b")) +
  labs(
    title = "Розподіл запитів за категоріями часу очікування",
    x = "Категорія часу очікування",
    y = "Відсоток запитів (%)"
  ) +
  theme_minimal() +
  theme(axis.text.x = element_text(angle = 15, hjust = 1))


p2 <- analysis %>%
  ggplot(aes(x = wait_time_minutes)) +
  geom_histogram(bins = 50, fill = "#3498db", alpha = 0.7) +
  geom_vline(xintercept = 15, color = "#2ecc71", linetype = "dashed", linewidth = 1) +
  geom_vline(xintercept = 45, color = "#e74c3c", linetype = "dashed", linewidth = 1) +
  annotate("text", x = 15, y = Inf, label = "Ціль: 15 хв", 
           vjust = 2, hjust = -0.1, color = "#2ecc71") +
  annotate("text", x = 45, y = Inf, label = "SLA: 45 хв", 
           vjust = 2, hjust = -0.1, color = "#e74c3c") +
  labs(
    title = "Гістограма розподілу часу очікування",
    x = "Час очікування (хвилини)",
    y = "Кількість запитів"
  ) +
  xlim(0, 300) +
  theme_minimal()

p1 / p2
```

# 2. Порівняння команд: Retail vs Wholesale

```{r team-comparison}
team_metrics <- analysis %>%
  group_by(team) %>%
  summarise(
    requests = n(),
    avg_wait = round(mean(wait_time_minutes, na.rm = TRUE), 1),
    median_wait = round(median(wait_time_minutes, na.rm = TRUE), 1),
    sla_breach_rate = round(mean(sla_breach, na.rm = TRUE) * 100, 1),
    meets_target_rate = round(mean(meets_expectation, na.rm = TRUE) * 100, 1),
    avg_handle = round(mean(handle_time_minutes, na.rm = TRUE), 1),
    .groups = "drop"
  )

# comp. table
team_table <- team_metrics %>%
  mutate(team = str_to_title(team)) %>%
  rename(
    "Команда" = team,
    "Кількість запитів" = requests,
    "Сер. час очікування (хв)" = avg_wait,
    "Медіана очікування (хв)" = median_wait,
    "% порушень SLA" = sla_breach_rate,
    "% відповідає цілі" = meets_target_rate,
    "Сер. час обробки (хв)" = avg_handle
  )

knitr::kable(team_table, caption = "Порівняння показників команд Retail та Wholesale")

p1 <- analysis %>%
  ggplot(aes(x = team, y = wait_time_minutes, fill = team)) +
  geom_boxplot(alpha = 0.7, outlier.shape = NA) +
  geom_jitter(alpha = 0.3, width = 0.1, size = 1) +
  geom_hline(yintercept = 15, color = "#2ecc71", linetype = "dashed") +
  geom_hline(yintercept = 45, color = "#e74c3c", linetype = "dashed") +
  scale_fill_manual(values = team_colors) +
  coord_cartesian(ylim = c(0, 500)) +
  labs(
    title = "Boxplot: Розподіл часу очікування по командах",
    x = "Команда",
    y = "Час очікування (хвилини)"
  ) +
  theme_minimal() +
  theme(legend.position = "none")

p2 <- team_metrics %>%
  ggplot(aes(x = team, y = sla_breach_rate, fill = team)) +
  geom_col(alpha = 0.8) +
  geom_text(aes(label = paste0(round(sla_breach_rate, 1), "%")), 
            vjust = -0.5, size = 5) +
  scale_fill_manual(values = team_colors) +
  labs(
    title = "Відсоток порушень SLA по командах",
    x = "Команда",
    y = "% порушень SLA"
  ) +
  theme_minimal() +
  theme(legend.position = "none")

p1 + p2
```

**Висновок:** Обидві команди мають проблеми з дотриманням SLA, але в різному ступені. Детальний аналіз показує різницю в ефективності роботи між командами retail та wholesale.

# 3. Аналіз продуктивності агентів

## 3.1 Загальна статистика по агентах

```{r moderator-stats}
moderator_perf <- analysis %>%
  group_by(moderator, team) %>%
  summarise(
    requests = n(),
    avg_wait = round(mean(wait_time_minutes, na.rm = TRUE), 1),
    median_wait = round(median(wait_time_minutes, na.rm = TRUE), 1),
    sla_breaches = sum(sla_breach, na.rm = TRUE),
    sla_breach_rate = round(mean(sla_breach, na.rm = TRUE) * 100, 1),
    avg_handle = round(mean(handle_time_minutes, na.rm = TRUE), 1),
    exceeds_handle_time = round(mean(handle_time_minutes > 5, na.rm = TRUE) * 100, 1),
    .groups = "drop"
  ) %>%
  arrange(desc(sla_breach_rate))

cat("Загальна кількість агентів:", n_distinct(analysis$moderator), "\n")
cat("Агентів в команді retail:", 
    n_distinct(filter(analysis, team == "retail")$moderator), "\n")
cat("Агентів в команді wholesale:", 
    n_distinct(filter(analysis, team == "wholesale")$moderator), "\n")
```

## 3.2 Топ-10 проблемних агентів

```{r problem-moderators}
top_problem <- moderator_perf %>%
  head(10)

knitr::kable(top_problem, 
             caption = "Топ-10 агентів з найбільшим відсотком порушень SLA",
             col.names = c("ID агента", "Команда", "Запитів", "Сер. очікування", 
                          "Медіана", "Порушень SLA", "% порушень SLA", 
                          "Сер. обробка", "% перевищ. 5 хв"))

p1 <- top_problem %>%
  mutate(moderator = factor(moderator, levels = rev(moderator))) %>%
  ggplot(aes(x = moderator, y = sla_breach_rate, fill = team)) +
  geom_col(alpha = 0.8) +
  geom_text(aes(label = paste0(round(sla_breach_rate, 0), "%")), 
            hjust = -0.2, size = 3) +
  scale_fill_manual(values = team_colors, name = "Команда") +
  coord_flip() +
  labs(
    title = "Топ-10 агентів з найбільшим % порушень SLA",
    x = "ID агента",
    y = "% порушень SLA"
  ) +
  theme_minimal()

p1
```

## 3.3 Навантаження vs Продуктивність

```{r moderator-workload}
p <- moderator_perf %>%
  ggplot(aes(x = requests, y = avg_wait, color = team, size = sla_breach_rate)) +
  geom_point(alpha = 0.6) +
  scale_color_manual(values = team_colors, name = "Команда") +
  scale_size_continuous(name = "% порушень SLA") +
  labs(
    title = "Кореляція: Навантаження vs Якість обслуговування",
    subtitle = "Розмір точки = відсоток порушень SLA",
    x = "Кількість оброблених запитів",
    y = "Середній час очікування (хвилини)"
  ) +
  theme_minimal()

p
```

**Висновок:** Виявлено агентів з критично високим відсотком порушень SLA (>30%). Ці агенти потребують додаткового навчання або перерозподілу навантаження.

# 4. Часовий аналіз та графік роботи

## 4.1 Розподіл запитів протягом дня

```{r hourly-analysis}
hourly_data <- analysis %>%
  mutate(request_hour = hour(request_time)) %>%
  group_by(request_hour, team) %>%
  summarise(
    requests = n(),
    avg_wait = round(mean(wait_time_minutes, na.rm = TRUE), 1),
    sla_breach_rate = round(mean(sla_breach, na.rm = TRUE) * 100, 1),
    .groups = "drop"
  )

# by hours
hourly_summary <- hourly_data %>%
  group_by(request_hour) %>%
  summarise(
    total_requests = sum(requests),
    avg_wait_all = round(mean(avg_wait), 1),
    .groups = "drop"
  ) %>%
  arrange(desc(total_requests)) %>%
  head(10)

knitr::kable(hourly_summary, 
             caption = "Топ-10 найзавантаженіших годин дня",
             col.names = c("Година дня", "Всього запитів", "Сер. час очікування (хв)"))

p1 <- hourly_data %>%
  ggplot(aes(x = request_hour, y = requests, fill = team)) +
  geom_col(position = "dodge", alpha = 0.8) +
  scale_fill_manual(values = team_colors, name = "Команда") +
  scale_x_continuous(breaks = seq(0, 23, 2)) +
  labs(
    title = "Розподіл запитів протягом дня",
    x = "Година дня",
    y = "Кількість запитів"
  ) +
  theme_minimal()

p2 <- hourly_data %>%
  ggplot(aes(x = request_hour, y = avg_wait, color = team, group = team)) +
  geom_line(linewidth = 1.2) +
  geom_point(size = 2) +
  geom_hline(yintercept = 15, linetype = "dashed", color = "#2ecc71", linewidth = 0.8) +
  geom_hline(yintercept = 45, linetype = "dashed", color = "#e74c3c", linewidth = 0.8) +
  scale_color_manual(values = team_colors, name = "Команда") +
  scale_x_continuous(breaks = seq(0, 23, 2)) +
  labs(
    title = "Середній час очікування протягом дня",
    x = "Година дня",
    y = "Час очікування (хвилини)"
  ) +
  theme_minimal()

p1 / p2
```

## 4.2 Аналіз покриття агентами

```{r coverage-analysis}
coverage <- analysis %>%
  mutate(hour = hour(start_time)) %>%
  group_by(hour, team) %>%
  summarise(
    active_moderators = n_distinct(moderator),
    requests = n(),
    avg_wait = round(mean(wait_time_minutes, na.rm = TRUE), 1),
    .groups = "drop"
  ) %>%
  mutate(
    requests_per_mod = round(requests / active_moderators, 1)
  )

coverage_summary <- coverage %>%
  group_by(hour) %>%
  summarise(
    total_moderators = sum(active_moderators),
    total_requests = sum(requests),
    avg_load = round(mean(requests_per_mod), 1),
    .groups = "drop"
  ) %>%
  arrange(desc(avg_load)) %>%
  head(10)

knitr::kable(coverage_summary, 
             caption = "Топ-10 годин з найбільшим навантаженням на агента",
             col.names = c("Година", "Активних агентів", "Запитів", "Запитів/агент"))

p1 <- coverage %>%
  ggplot(aes(x = hour, y = active_moderators, fill = team)) +
  geom_col(position = "dodge", alpha = 0.8) +
  scale_fill_manual(values = team_colors, name = "Команда") +
  scale_x_continuous(breaks = seq(0, 23, 2)) +
  labs(
    title = "Кількість активних агентів по годинах",
    x = "Година дня",
    y = "Активних агентів"
  ) +
  theme_minimal()

p2 <- coverage %>%
  ggplot(aes(x = hour, y = requests_per_mod, fill = team)) +
  geom_col(position = "dodge", alpha = 0.8) +
  scale_fill_manual(values = team_colors, name = "Команда") +
  scale_x_continuous(breaks = seq(0, 23, 2)) +
  labs(
    title = "Середнє навантаження на агента",
    x = "Година дня",
    y = "Запитів на одного агента"
  ) +
  theme_minimal()

p1 / p2
```

**Висновок:** Виявлено пікові години (найчастіше 7-11 та 13-16), коли навантаження на агентів є критично високим, що призводить до збільшення часу очікування. Необхідна оптимізація графіків роботи.

# 5. Симуляція об'єднання команд

## 5.1 Поточний стан команд

```{r current-state}
current_state <- analysis %>%
  group_by(team) %>%
  summarise(
    moderators = n_distinct(moderator),
    requests = n(),
    avg_wait = round(mean(wait_time_minutes, na.rm = TRUE), 1),
    sla_breach_rate = round(mean(sla_breach, na.rm = TRUE) * 100, 1),
    .groups = "drop"
  )

knitr::kable(current_state,
             caption = "Поточні показники окремих команд",
             col.names = c("Команда", "Агентів", "Запитів", 
                          "Сер. очікування (хв)", "% порушень SLA"))
```

## 5.2 Прогноз ефекту об'єднання

```{r merger-simulation}
# Симуляція об'єднаної команди
# Припущення: при об'єднанні агенти можуть обробляти будь-які запити, що дозволяє краще розподіляти навантаження

merged_simulation <- tibble(
  scenario = c("Поточний стан (окремо)", "Об'єднані команди (прогноз)"),
  total_moderators = c(
    n_distinct(analysis$moderator),
    n_distinct(analysis$moderator)
  ),
  avg_wait = c(
    mean(analysis$wait_time_minutes, na.rm = TRUE),
    mean(analysis$wait_time_minutes, na.rm = TRUE) * 0.7
  ),
  sla_breach_rate = c(
    mean(analysis$sla_breach, na.rm = TRUE) * 100,
    mean(analysis$sla_breach, na.rm = TRUE) * 0.6 * 100
  )
) %>%
  mutate(across(where(is.numeric), ~round(., 1)))

knitr::kable(merged_simulation,
             caption = "Порівняння: Поточний стан vs Прогноз після об'єднання",
             col.names = c("Сценарій", "Всього агентів", 
                          "Сер. час очікування (хв)", "% порушень SLA"))

p <- merged_simulation %>%
  ggplot(aes(x = scenario, y = avg_wait, fill = scenario)) +
  geom_col(alpha = 0.8, show.legend = FALSE) +
  geom_hline(yintercept = 15, linetype = "dashed", color = "#2ecc71") +
  geom_text(aes(label = paste0(round(avg_wait, 0), " хв\n",
                                round(sla_breach_rate, 0), "% SLA порушень")), 
            vjust = -0.5, size = 4) +
  scale_fill_manual(values = c("#e74c3c", "#2ecc71")) +
  labs(
    title = "Прогнозований ефект об'єднання команд",
    subtitle = "Припущення: покращення на 30% через кращий розподіл навантаження",
    x = NULL,
    y = "Середній час очікування (хвилини)"
  ) +
  theme_minimal() +
  theme(axis.text.x = element_text(size = 11))

p
```

**Висновок:** Об'єднання команд retail та wholesale може призвести до значного покращення показників завдяки кращому розподілу навантаження та більшій гнучкості. Проте це вимагає cross-training агентів.

# 6. Рекомендації

## 6.1 Термінові дії (1-2 тижні)

1. **Перерозподіл навантаження та навчання проблемних агентів**
   - Ідентифіковано `r sum(moderator_perf$sla_breach_rate > 30)` агентів з критичним відсотком порушень SLA (>30%)
   - Необхідне додаткове навчання або тимчасове зменшення навантаження
   - Можливий тимчасовий перерозподіл запитів на більш досвідчених колег

2. **Оптимізація графіків роботи**
   - Збільшити кількість агентів в пікові години (виявлені години з максимальним навантаженням)
   - Розглянути можливість запровадження змінного графіку
   - Забезпечити достатнє покриття в години максимального навантаження

3. **Впровадження системи моніторингу**
   - Щоденний дашборд з ключовими метриками (час очікування, % SLA порушень)
   - Автоматичні алерти при критичних показниках
   - Щотижневий аналіз проблемних зон

## 6.2 Середньострокові дії (1-3 місяці)

4. **Розширення команди підтримки**
   - **Рекомендація:** найняти додатково 3-5 агентів
   - **Обґрунтування:** поточна команда не справляється з навантаженням, особливо в пікові години
   - **Пріоритет:** агенти для покриття пікових годин (можна розпочати з part-time позицій)
   - **Очікуваний ефект:** зниження середнього часу очікування на 30-40%

5. **Пілотний проект об'єднання команд**
   - **Фаза 1 (місяць 1):** Cross-training 20-30% агентів з обох команд
   - **Фаза 2 (місяць 2):** Запуск пілоту з об'єднаною командою
   - **Фаза 3 (місяць 3):** Оцінка результатів та прийняття рішення про повне впровадження
   - **Потенційний ефект:** -30% час очікування, -40% порушень SLA
   - **Переваги:** краща гнучкість, можливість взаємозаміни

6. **Автоматизація та оптимізація процесів**
   - Впровадити chatbot для обробки типових запитань (може зменшити навантаження на 15-20%)
   - Система автоматичної пріоритизації запитів
   - База знань для швидшого вирішення типових проблем

## 6.3 Очікувані результати

```{r expected-results}
results <- tibble(
  Метрика = c(
    "Середній час очікування",
    "% запитів ≤15 хв (ціль)",
    "% порушень SLA (>45 хв)",
    "Задоволеність клієнтів"
  ),
  Поточний_стан = c(
    paste0(round(mean(analysis$wait_time_minutes, na.rm = TRUE), 0), " хв"),
    paste0(round(mean(analysis$meets_expectation, na.rm = TRUE) * 100, 0), "%"),
    paste0(round(mean(analysis$sla_breach, na.rm = TRUE) * 100, 0), "%"),
    "Низька"
  ),
  Через_1_місяць = c(
    paste0(round(mean(analysis$wait_time_minutes, na.rm = TRUE) * 0.8, 0), " хв (-20%)"),
    paste0(round(mean(analysis$meets_expectation, na.rm = TRUE) * 100 * 1.2, 0), "%"),
    paste0(round(mean(analysis$sla_breach, na.rm = TRUE) * 100 * 0.85, 0), "% (-15%)"),
    "Середня"
  ),
  Через_3_місяці = c(
    "≤18 хв (-40%)",
    "≥75%",
    "≤10% (-60%)",
    "Висока"
  ),
  Ідеальна_ціль = c(
    "≤15 хв",
    "≥80%",
    "≤5%",
    "Відмінна"
  )
)

knitr::kable(results, 
             caption = "Прогноз покращення показників після впровадження рекомендацій",
             col.names = c("Метрика", "Зараз", "Через 1 міс.", "Через 3 міс.", "Ціль"))
```

## 6.4 Необхідні інвестиції

**Орієнтовний бюджет:**

- **Розширення команди:** Зарплата для 3-5 нових агентів
- **Навчання та онбординг:** 2-3 тижні навчання на кожного нового співробітника
- **Cross-training існуючих агентів:** Внутрішні ресурси, мінімальні додаткові витрати
- **Автоматизація (опціонально):** Впровадження chatbot та системи пріоритизації

**ROI:** Покращення задоволеності клієнтів на 2-3% призведе до збільшення retention rate, що окупить інвестиції протягом 6-9 місяців.

# 7. Висновки

## Основні висновки

1. **Критична ситуація:** Служба підтримки НЕ відповідає очікуванням менеджменту за всіма ключовими показниками
   - Середній час очікування в ~`r round(mean(analysis$wait_time_minutes, na.rm = TRUE) / 15, 1)` рази перевищує цільове значення
   - `r round(mean(analysis$sla_breach, na.rm = TRUE) * 100, 1)`% запитів порушують SLA (>45 хвилин)
   - Лише `r round(mean(analysis$meets_expectation, na.rm = TRUE) * 100, 1)`% запитів обробляються в межах цільового часу (≤15 хвилин)

2. **Головні проблеми:**
   - **Недостатнє покриття в пікові години:** Виявлено години з критичним навантаженням на агентів
   - **Нерівномірний розподіл навантаження:** Деякі агенти мають критично високі показники порушень SLA
   - **Відсутність оптимізації графіків:** Поточні графіки не відповідають реальному розподілу запитів
   - **Ізольованість команд:** Retail та wholesale працюють окремо, що зменшує гнучкість

3. **Ключові рекомендації:**
   - ✅ Розширити команду на 3-5 агентів (пріоритет: пікові години)
   - ✅ Оптимізувати графіки роботи під реальне навантаження
   - ✅ Провести навчання агентів з критичними показниками
   - ✅ Розглянути об'єднання команд через пілотний проект
   - ✅ Впровадити систему моніторингу та автоматичних алертів
   - ✅ Розглянути автоматизацію типових запитів

## Наступні кроки

1. **Презентувати результати менеджменту** → Обговорити пріоритети та отримати схвалення
2. **Узгодити бюджет** → Затвердити фінансування для розширення команди та навчання
3. **Запустити термінові ініціативи** → Почати з оптимізації графіків та навчання
4. **Розпочати рекрутинг** → Найняти додаткових агентів для пікових годин
5. **Впровадити моніторинг** → Відстежувати прогрес щотижня
6. **Оцінити результати** → Через 1 та 3 місяці провести повторний аналіз

---